# 求助陈版，满足服务期限，可行权后的股份回购处理

提问人：王立超 时间：2023-06-13 11:53:32
背景：某IPO企业，申报期内进行股票期权激励，某员工A出于个人原因，在权益性股份支付约定的服务期限届满后，自动放弃行权权利，并于公司协商进行股票期权回购，回购价格为最近战投价格的50%，那么此时是否应将回购价格小于该员工对应的累计资本公积差额冲减管理费用？如果一半的员工对公司上市没有信息，想提前获取现金，回购价格小于对应的资本公积差异都计入管理费用，导致管理费用要冲很大的一笔金额，当期利润会增大很多，这样做是否合适？ 应如何合理解释呢？
麻烦陈版主及各位前辈解答下，谢谢！

回答人：chenyiwei
由于回购时服务期限已经届满，相应员工的服务已经提供，故等待期内已确认的股份支付费用和资本公积不应冲回。回购价格低于回购时点公允价值的差额调整权益。
如果回购价格高于回购时点标的股份的公允价值，则超出部分需额外确认一笔职工薪酬费用。